【裁判字號】    95,交聲,127
【裁判日期】    950814
【裁判案由】    違反道路交通管理處罰條例聲明異議
【裁判全文】
臺灣雲林地方法院交通事件裁定         95年度交聲字第127號
移送機關即
原處分機關  交通部公路總局嘉義區監理所雲林監理站
異  議  人
即受處分人  甲○○
上列受處分人因違反道路交通管理處罰條例案件，對於交通部公
路總局嘉義區監理所雲林監理站民國95年5 月30日所為之裁決處
分（原處分案號：雲監裁字第裁72－AEB639672 號）聲明異議，
本院裁定如下：
    主  文
異議駁回。
    理  由
一、聲明異議意旨略以：異議人在臺北工作，沒有收到裁決書，
    也沒有看到門口貼有郵局領取郵件通知書，故異議人不服原
    裁處，乃提起本件異議。
二、按受處分人不服道路交通管理處罰條例第8 條主管機關所為
    之處罰，得於接到裁決書之翌日起20日內，向管轄地方法院
    聲明異議，道路交通管理處罰條例第87條第1 項定有明文；
    次按交通法庭認聲明異議不合法律上之程式或其異議權已喪
    失者，應以裁定駁回之，道路交通案件處理辦法第18條前段
    亦有明文。又處理違反道路交通管理事件，有關文書送達之
    程序，準用行政程序法送達之規定；違反道路交通管理事件
    統一裁罰標準及處理細則第5 條亦定有明文。而行政程序法
    對於文書送達，係規定：送達，於應受送達人之住居所、事
    務所或營業所為之。但在行政機關辦公處所或他處會晤應受
    送達人時，得於會晤處所為之；於應送達處所不獲會晤應受
    送達人時，得將文書付與有辨別事理能力之同居人、受僱人
    或應送達處所之接收郵件人員；又送達不能依前2 條規定為
    之者，得將文書寄存送達地之地方自治或警察機關，並作送
    達通知書兩份，一份黏貼於應受送達人住居所、事務所、營
    業所或其就業處所門首，另一份交由鄰居轉交或置於該送達
    處所信箱或其他適當位置，以為送達。前項情形，由郵政機
    關為送達者，得將文書寄存於送達地之郵政機關。寄存機關
    自收受寄存文書之日起，應保存3 個月，行政程序法第72條
    第1 項、第73條第1 項、第74條分別定有明文。
三、經查，本件異議人即受處分人甲○○於94年12月3 日下午5
    時50分許，駕駛車號7R-2877 號自用小客車，在臺北市○○
    路24巷口，因違規迴轉，經臺北市政府警察局萬華分局東園
    派出所員警當場掣單舉發其違反道路交通管理處罰條例第49
    條第1 項第2 款，嗣異議人未於應到案日期前繳納罰鍰或提
    出申訴，而經原處分機關於95年5 月30日以雲監裁字第裁72
    －AEB639672 號裁決書裁處異議人罰鍰新臺幣1 千8 百元，
    並記違規點數1 點在案，此有裁決書、臺北市政府警察局舉
    發違反道路交通管理事件通知單各1 件在卷可證。異議人雖
    辯稱因在臺北工作未收到裁決書，亦未看到門口貼有郵局領
    取郵件通知書云云，惟上開裁決書經原處分機關向異議人之
    戶籍地址即雲林縣北港鎮草湖里東湖19號以掛號郵寄，嗣因
    未獲會晤應受送達人亦無受領文書之同居人或受僱人，乃依
    行政程序法第74條之規定，於95年6 月6 日將該文書寄存於
    送達地之郵政機關即北港郵局，並作送達通知書兩份，一份
    黏貼於應受送達人上開戶籍地址門首，一份置於受送達處所
    信箱或其他適當位置，此有雲林縣監理站送達證書影本1 份
    在卷可查，故上開裁決書於95年6 月6 日即已發生送達之效
    力，異議人上開所辯，顯無可採。而本件裁決書既於95年6
    月6 日已合法送達異議人，異議人遲至95年8 月3 日始向原
    處分機關提出聲明異議，此有異議人所提出蓋有原處分機關
    收文章之聲明異議狀在卷可稽，本件聲明異議顯已逾20日之
    法定期間，異議人之聲明異議不合法律上之程式，且無從補
    正，揆諸前揭法律規定，自應予以駁回。
四、據上論斷，應依道路交通管理處罰條例第87條第2 項、道路
    交通案件處理辦法第18條前段，裁定如主文。
中    華    民    國    95    年    8     月    14    日
                         交通法庭  法  官  王  素  珍
以上正本證明與原本無異。
如不服本裁定，應於裁定送達後5 日內向本院提出抗告狀（須附
繕本）。
                                   書記官  林  怡  君
中    華    民    國    95    年    8     月    15    日


司法院資訊處製作；財團法人民間司法改革基金會備份。
